【裁判字號】    92,交抗,168
【裁判日期】    920226
【裁判案由】    違反道路交通管理處罰條例
【裁判全文】
臺灣高等法院刑事裁定                  九十二年度交抗字第一六八號
    抗  告  人
    即受處分人  甲○○
右列抗告人因違反道路交通管理處罰條例案件，不服台灣基隆地方法院中華民國九十
一年十一月二十九日裁定（九十一年度交聲字第二三四號），提起抗告，本院裁定如
左：
    主  文
抗告駁回。
    理  由
一、本件原處分機關交通部公路總局台北區監理所基隆監理站以，抗告人即受處分人
    甲○○所有ＧＱＮ─０四二號重型機車，於民國九十一年八月三日下午四時三十
    四分許，違規停放在彰化縣員林火車站入口設有禁止停車標誌線處，為警拍照採
    證，並以抗告人即受處分人違反道路交通管理處罰條例第五十六條第一項第四款
    之規定，掣單舉發，經申訴仍認事證明確，而裁處罰新台幣六百元，抗告人即受
    處分人因而聲明異議，復經原審裁定駁回異議。
二、抗告意旨略以，抗告人即受處分人之本件機車，確係停放於附近旅館騎樓，而非
    停放在本件違規停置之處。停車時，旅館人員曾聲稱，該處為旅館專用，外人不
    可停放，但抗告人即受處分人對此路羈，不予理會，迨至返回取車時，始發現已
    遭人移至本件違規地點。當今社會，人心利已，如此強行移開他人車輛情形，在
    所多見，原審未盡調查，遽認抗告人即受處分人違規，殊屬不當。而違規照片所
    示，旅館騎樓之合法停車處所，空間甚寬，再停機車仍綽綽有餘，抗告人即受處
    分人當無甘冒取締之危險，捨合法停車而不由之理。況原處分機關對於本件機車
    如何遭人強力移置於違規停車處，未負舉證，僅憑拍攝照片為唯一證據，即認抗
    告人即受處分人違規，殊難甘服云云。
三、經查，原審裁定以本件違規停車，有採證照片為證，抗告人所述，該機車遭人由
    合法停車處移置於照片顯示之違規處所一節，不能證明；而照片所示違規停車處
    附近騎樓仍有合法停車空間，尚不足推論抗告人即受處分人停車當時亦留有該合
    法停車空間，或抗告人即受處分人不致甘冒取締風險而違規停車等語，核其論斷
    ，並不違背證據法則。且查員警執行舉發違規停車，於司機離座之時，以拍照方
    式採證，除照片影像存有瑕疵而欠缺證明力外，照片本身非不可為唯一證據，抗
    告人即受處分人對此爭議，有所誤解。又抗告人即受處分人所述，旅館路羈，排
    斥他車停放騎樓之情形，屬個案問題，依據證據法則，應由抗告人即受處分人舉
    證，其反而責由原處分機關調查證明，亦有誤會。
四、從而，本件抗告，並無理由，應予駁回。
五、據上論結，應依道路交通管理處罰條例第八十九條、刑事訴訟法第四百十二條，
    裁定如主文。
中      華      民      國    九十二    年     二       月     二十六   日
                              臺灣高等法院交通法庭
                                  審判長法  官    陳  祐  治
                                        法  官    楊  炳  禎
                                        法  官    王  炳  梁
右正本證明與原本無異。
不得再抗告。
                                        書記官    詹  麗  珠
中      華      民      國    九十二    年     三       月     三       日


司法院資訊處製作；財團法人民間司法改革基金會備份。
